Minutes et répertoires du notaire Nicolas DROUET, 12 mai 1684 - 7 février 1689 (étude VII)
Archives nationales
Minutes et répertoires du notaire Nicolas DROUET (étude VII)
12 mai 1684 - 7 février 1689
MC/ET/VII/137 - MC/ET/VII/142, MC/RE/VII/4
Étude notariale VII (Paris; 1582-....); Drouet, Nicolas
A évaluer ML A évaluer ML
Archives nationales de France
Minutes et répertoires: la loi 2008-696 du 15 juillet 2008 relative aux archives a fixé à 75 ans à compter de la date de l'acte, ou à 25 ans à compter de la date du décès de l'intéressé si ce délai est plus bref, le délai de communication des minutes et répertoires des notaires; ce délai est porté à 100 ans à compter de la date de l'acte si le document se rapporte à un mineur (code du Patrimoine, articles L213-2, 4e d et 5e).
Autres documents de l'étude (dossiers de clients, comptabilité...): s'agissant d'archives privées, ces documents sont communicables selon les modalités fixées par le déposant ou le donateur.
Certains documents ne sont pas accessibles en raison de leur mauvais état de conservation.
Versement
néant
***** (d'après le répertoire)
Accès aux instruments de recherche de tous les notaires de l’étude VII
Archives de l'étude VII
- Minutes de Nicolas DROUET, 12 mai 1684 - 7 février 1689; MC/ET/VII/137 - MC/ET/VII/142
  - Minutes. 1684, 12 mai - décembre, 12 mai - décembre 1684; MC/ET/VII/137
    Informations concernant le classement:
    Le niveau inférieur de description, quand il existe, correspond aux minutes d'actes. Toutes les minutes ne sont pas forcément décrites une à une. Les descriptions de ces minutes sont plus ou moins détaillées.
    - Inventaire après décès de Louis Demouchy, maître saventier, demeurant rue des Lavandières, et de Marguerite Dufour, sa femme, à la requête de leurs enfants, chacun héritier pour un septième, 17 mai 1684; MC/ET/VII/137; 4 folios
      Origine de l'information:
      Fichier dit 'général' XVIIe-XVIIIe siècles, par le personnel du Minutier, 1954-1999 ( fichier papier entièrement dématérialisé; voir contexte dans le Plan d’orientation général - Notaires de Paris, guides thématiques du Minutier).
      Date de création de la notice: 2010
      Date de révision: 2020 (Marie-Françoise Limon-Bonnet)
      inventaire; Demouchy, Louis
    - Inventaire après décès de Denise Le Heurteur, veuve en premières noces de Peron Bonvalet, à la requête de Claude Delavigne, marchand orfèvre, son second mari, demeurant rue Traversine, et en la présence de Roch Legrand et Jean Medericq Toury, ses gendres., 20 mai 1684; MC/ET/VII/137; 6 folios
      ou
      Artisans XVIIe, par M. Jurgens, M.A. Fleury, R. Gourmelon et le personnel du Minutier central, 1954-1996 (fichier papier entièrement dématérialisé; voir contexte dans le Plan d’orientation général - Notaires de Paris, guides thématiques du Minutier).
      inventaire; Le Heurteur, Denise
    - Mariage de Jacqueline Celle, veuve de Robert de Montigny, tapissier suivant la cour, demeurant rue des Vieux-Augustins, avec Louis Ponon, marchand de vins., 1er juin 1684; MC/ET/VII/137
      Montigny, Robert de
    - Dépôt du testament de Michelle Poitevin, veuve de Martin Vernon, demeurant île Notre-Dame, quai de Bourbon., 12 août 1684; MC/ET/VII/137
      testament; Poitevin, Michelle
    - Inventaire après décès de Jean Dubouchet, chevalier de l'ordre du roi et son maître d'hôtel ordinaire, demeurant rue Traversine, à la requête d'Eléonore Angélique Sartel, sa veuve, dont elle est séparée de biens, et à la requête de Madeleine Dubouchet, fille et unique héritière du défunt, émancipée par la chancellerie., 5 octobre 1684; MC/ET/VII/137; 6 folios
      inventaire; Dubouchet, Jean
    - Dépôt du testament de Perrette Fournier, demeurant rue du Four, femme de Louis Legrand, maître pâtissier., 31 octobre 1684; MC/ET/VII/137
      testament; Fournier, Perrette
    - Dépôt du testament de Raoul de Maugé, bourgeois de Paris, demeurant sur le quai de l'Ecole., 21 décembre 1684; MC/ET/VII/137
      testament; Maugé, Raoul de
  - Minutes. 1685, MC/ET/VII/138
  - Minutes. 1686, MC/ET/VII/139
  - Minutes. 1687, MC/ET/VII/140
  - Minutes. 1688, MC/ET/VII/141
  - Minutes. 1689, janvier - 7 février, janvier - 7 février 1689; MC/ET/VII/142
- Répertoire(s) de Nicolas DROUET, 9 juin 1663 - 7 février 1689; MC/RE/VII/4
  - Répertoire. 1663, 9 juin - 1689, 7 février, 9 juin 1663 - 7 février 1689; MC/RE/VII/4
    Informations complémentaires:
    Répertoire des notaires Adrien Loret (9 juin 1663-18 juillet 1676), Marc-Antoine Cornibert (20 octobre 1680-19 février 1684), Noel Lefevre (29 février - 6 mai 1684), Nicolas Drouet (12 mai 1684-7 février 1689).
    Informations concernant le classement et la cotation:
    Le niveau inférieur de description, quand il existe, correspond aux mentions d'actes contenues dans le répertoire. Parmi celles-ci, certaines peuvent y être décrites, de manière plus ou moins détaillée. Pour consulter l'acte proprement dit, il convient de rechercher la cote au niveau des articles (registre ou liasse) des minutes du notaire (cote de type 'MC/ET').
    - Bail par Jean Herault à Jean Julien et Henri Fouque., 12 mai 1684; MC/RE/VII/4
      Mention dans le répertoire du notaire coté:
      MC/RE/VII/4
      Informations concernant le classement et la cotation du document:
      Attention: la cote de répertoire (de type 'MC/RE') ne permet pas de consulter la minute de l'acte. ll convient de rechercher la cote de la minute (de type 'MC/ET') au niveau des articles (registre ou liasse) de minutes du notaire.
      L'accès aux images numérisées des pages du répertoire se fait par un autre instrument de recherche, celui intitulé: "Images des répertoires du notaire Nicolas Drouet".
      Marc Durand
      Date de création de la notice: 2020
    - Obligation de Robert Courant à Henri Pelerin., 14 mai 1684; MC/RE/VII/4
    - Transaction entre Léonard de Saint-Vaast et Marguerite de Saint-Vaast, femme Chollois., 17 mai 1684; MC/RE/VII/4
    - Inventaire après décès de Louis Demouchy et de sa femme., 17 mai 1684; MC/RE/VII/4
    - Vente par Louis Bouillant à Suzanne Dury., 18 mai 1684; MC/RE/VII/4
    - Reconnaissance par Louis Delaruelle à Claude Gallongé., 19 mai 1684; MC/RE/VII/4
    - Inventaire après décès de Denise Leheurteur, femme Delavigne., 20 mai 1684; MC/RE/VII/4
    - Renonciation par Antoine Oury aux successions de ses père et mère., 23 mai 1684; MC/RE/VII/4
    - Obligation d'Antoine Guichard et sa femme à Anne de Verneuil, veuve Rémond., 24 mai 1684; MC/RE/VII/4
    - Quittance par Marie Faurcet, veuve Choubert, à Étienne Ferestet., 27 mai 1684; MC/RE/VII/4
    - Obligation de Charles Meneuth-Belleville à Guillaume Nicolas., 27 mai 1684; MC/RE/VII/4
    - Bail par Raymond Mouchet à Henri Richard., 28 mai 1684; MC/RE/VII/4
    - Bail par Anne Devillers, femme Girard, à Henri Duval., 30 mai 1684; MC/RE/VII/4
    - Contrat de mariage entre Louis Ponon et Jacqueline Selle, veuve Demontigny., 1er juin 1684; MC/RE/VII/4
    - Renonciation par Jean-Baptiste Pinson, et Renée Demouchy, sa femme, à la succession des parents de cette dernière., 2 juin 1684; MC/RE/VII/4
    - Obligation de Joseph Depontz à Jean Estival., 3 juin 1684; MC/RE/VII/4
    - Protestation par Louis Yon, contre son frère., 3 juin 1684; MC/RE/VII/4
    - Remboursement par le roi à Nicolas Cor., 4 juin 1684; MC/RE/VII/4
    - Compte entre Bernard Benoit Jean Delomeau et Hector Mornières., 6 juin 1684; MC/RE/VII/4
    - Traité d'office entre Jean Gohier et Jean François Beaugendre., 9 juin 1684; MC/RE/VII/4
    - Bail par Raymond Mouchet à Guillaume Goddé et sa femme., 15 juin 1684; MC/RE/VII/4
    - Bail par Jeanne Cordelle, veuve David, à Jean Monnier-Marin., 16 juin 1684; MC/RE/VII/4
    - Contrat de mariage entre Jean Bellanger et Élisabeth Lefèvre., 18 juin 1684; MC/RE/VII/4
    - Constitution par Louis Barbier et sa femme à Antoine Lesenveux., 19 juin 1684; MC/RE/VII/4
    - Constitution par le roi à Antoine Godin., 23 juin 1684; MC/RE/VII/4
    - Rachat de Claude Ménard par Gratien Capronnier., 23 juin 1684; MC/RE/VII/4
    - Consentement par Guillaume Boulet à son fils., 24 juin 1684; MC/RE/VII/4
    - Quittance par Jeanne Poullet, veuve Richard, à Pierre Boully., 26 juin 1684; MC/RE/VII/4
    - Rétrocession par Claude Ménard à Antoine Pasquier., 26 juin 1684; MC/RE/VII/4
    - Remboursement par le roi à Antoine Pasquier., 30 juin 1684; MC/RE/VII/4
    - Constitution par le roi à Nicolas Cor., 30 juin 1684; MC/RE/VII/4
    - Constitution par Bernard Delesca et sa femme à Françoise de Maillard-Champagne., 30 juin 1684; MC/RE/VII/4
    - Contrat de mariage entre Adrien Prudel et Anne Le Roux., 2 juillet 1684; MC/RE/VII/4
    - Obligation de Pierre Huet de Boisneuf à Simon de Montgrand., 5 juillet 1684; MC/RE/VII/4
    - Obligation de Jacques Riolet à Barthélemy Compte., 5 juillet 1684; MC/RE/VII/4
    - Donation par Pierre Coste à Jacques Laures., 5 juillet 1684; MC/RE/VII/4
    - Bail d'Eustache Fillocque à Claude Fourmage., 5 juillet 1684; MC/RE/VII/4
    - Obligation de Catherine Jacqueline Jeanrot, femme Lieudé, à Jean Fauconnet., 7 juillet 1684; MC/RE/VII/4
    - Testament de Marie Gipelin, veuve Hinselin., 14 juillet 1684; MC/RE/VII/4
    - Testament de Marie Gipelin, veuve Hinselin., 14 juillet 1684; MC/RE/VII/4
    - Contrat d'apprentissage de Denis Coquignon chez Nicolas Gautier., 17 juillet 1684; MC/RE/VII/4
    - Bail par Louis Marlot et Catherine Ernault, veuve Gallerie, et autres, à Pierre Petit et sa femme., 18 juillet 1684; MC/RE/VII/4
    - Procuration déposée de François Marcille à Jean Le Texier., 19 juillet 1684; MC/RE/VII/4
    - Bail par Madeleine Seguin, veuve Coignet, à Pierre Jacob., 20 juillet 1684; MC/RE/VII/4
    - Contrat d'apprentissage de Jean Bergery chez Mathurin Crespy., 21 juillet 1684; MC/RE/VII/4
    - Renonciation par Anne Demouchy, femme Cottey, et Marie Anne Demouchy, femme Carla, à la succession de leur père et mère., 24 juillet 1684; MC/RE/VII/4
    - Bail par Marie Anne Person aux sieurs Delarue et Rigault., 25 juillet 1684; MC/RE/VII/4
    - Transaction entre Jean Tempier et Jean Plegat., 26 juillet 1684; MC/RE/VII/4
    - Transport de Jacques Coussand sur Jacob Gueny de Chambaudrie., 27 juillet 1684; MC/RE/VII/4
    - Constitution par le roi à Antoine de Romanisy., 27 juillet 1684; MC/RE/VII/4
    - Constitution par le roi à Antoine de Romanisy., 27 juillet 1684; MC/RE/VII/4
    - Constitution par le roi à Antoine de Romanisy., 27 juillet 1684; MC/RE/VII/4
    - Constitution par le roi à Antoine de Romanisy., 27 juillet 1684; MC/RE/VII/4
    - Constitution par le roi à Antoine de Romanisy., 27 juillet 1684; MC/RE/VII/4
    - Constitution par le roi à Antoine Pasquier., 27 juillet 1684; MC/RE/VII/4
    - Contrat d'apprentissage de Guillaume Laurent chez M. V. Belesqui., 28 juillet 1684; MC/RE/VII/4
    - Rachat partiel par le roi à François Morel., 31 juillet 1684; MC/RE/VII/4
    - Contrat d'apprentissage de Jean Vingtant chez Robert Remy., 1er août 1684; MC/RE/VII/4
    - Transport de Jean Coussand sur Jacob Gueny de La Chambaudrie., 2 août 1684; MC/RE/VII/4
    - Contrat de mariage entre Michel Onfray et Marie Lacaille., 2 août 1684; MC/RE/VII/4
    - Constitution par le roi à Jean Gouttet., 2 août 1684; MC/RE/VII/4
    - Constitution par le roi à Denis Brevalle., 2 août 1684; MC/RE/VII/4
    - Constitution par le roi à Robert Le Giavre de Coujanson., 2 août 1684; MC/RE/VII/4
    - Constitution par le roi à Brigide [Brigitte ?] Fedely., 2 août 1684; MC/RE/VII/4
    - Constitution par le roi à Brigide Fedely., 2 août 1684; MC/RE/VII/4
    - Constitution par le roi à Brigide Fedely., 2 août 1684; MC/RE/VII/4
    - Constitution par le roi à Brigide Fedely., 2 août 1684; MC/RE/VII/4
    - Constitution par le roi à Brigide Fedely., 2 août 1684; MC/RE/VII/4
    - Constitution par le roi à Brigide Fedely., 2 août 1684; MC/RE/VII/4
    - Constitution par le roi à Michel Poitevin., 2 août 1684; MC/RE/VII/4
    - Constitution par le roi à Daniel Desestre., 2 août 1684; MC/RE/VII/4
    - Constitution par le roi à Daniel Desestre., 2 août 1684; MC/RE/VII/4
    - Constitution par le roi à Jean Ferrand., 2 août 1684; MC/RE/VII/4
    - Constitution par le roi à Jean Ferrand., 2 août 1684; MC/RE/VII/4
    - Transaction entre Anne Bavon, veuve Placeau, et Charles Placeau., 5 août 1684; MC/RE/VII/4
    - Renonciation par Anne Criquet à la succession de Paul Lemarchand., 7 août 1684; MC/RE/VII/4
    - Remboursement par le roi à Antoine Pasquier., 7 août 1684; MC/RE/VII/4
    - Obligation de Gilles Boilleau et du comte d'Artagnan à Guillaume Nicolas., 9 août 1684; MC/RE/VII/4
    - Constitution par le roi à Louis Vatier., 11 août 1684; MC/RE/VII/4
    - Constitution par le roi à Louis Vatier., 11 août 1684; MC/RE/VII/4
    - Constitution par le roi à Pierre Petit., 11 août 1684; MC/RE/VII/4
    - Constitution par le roi à Jean Lemeur., 11 août 1684; MC/RE/VII/4
    - Constitution par le roi à Michel Lecordelier., 11 août 1684; MC/RE/VII/4
    - Constitution par le roi à Jean Mallague-Delestanges., 11 août 1684; MC/RE/VII/4
    - Constitution par le roi à Jean André de Malary., 11 août 1684; MC/RE/VII/4
    - Constitution par le roi à Jean André de Malary., 11 août 1684; MC/RE/VII/4
    - Constitution par le roi à Angélique Marguerite Lenormand., 11 août 1684; MC/RE/VII/4
    - Testament de Michelle Poitevin, veuve Vernon., 12 août 1684; MC/RE/VII/4
    - Convention et également (partage) entre les enfants de Catherine de Bruges, veuve Vallière., 18 août 1684; MC/RE/VII/4
    - Procuration déposée par Jacques Dubois à Madeleine Seguin, veuve Coignet., 21 août 1684; MC/RE/VII/4
    - Procuration déposée par Michel Jourdain et son épouse à Madeleine Seguin, veuve Coignet., 21 août 1684; MC/RE/VII/4
    - Egalement et ratification entre les enfants de Charles Dury et Anne Mousnier, leur père et mère., 21 août 1684; MC/RE/VII/4
    - Remboursement par le roi à Madeleine Courtoil, veuve Delespine., 21 août 1684; MC/RE/VII/4
    - Constitution par le roi à François Morel., 21 août 1684; MC/RE/VII/4
    - Constitution par le roi à Vincent Boutet., 21 août 1684; MC/RE/VII/4
    - Constitution par le roi à Brigide Fedely., 21 août 1684; MC/RE/VII/4
    - Constitution par le roi à Brigide Fedely., 21 août 1684; MC/RE/VII/4
    - Constitution par le roi à Mathurin Nasse., 21 août 1684; MC/RE/VII/4
    - Remboursement par le roi à Geneviève Cottart, veuve Chastelain., 31 août 1684; MC/RE/VII/4
    - Remboursement par le roi à Geneviève Cottart, veuve Chastelain., 31 août 1684; MC/RE/VII/4
    - Constitution par le roi à Pierre Brulot., 1er septembre 1684; MC/RE/VII/4
    - Constitution par le roi à Geneviève Sarrus, veuve de Bohan., 1er septembre 1684; MC/RE/VII/4
    - Constitution par le roi à Antoine Romanisy., 1er septembre 1684; MC/RE/VII/4
    - Déclaration par Charles Meneult de Belleville à Guillaume Nicolas., 1er septembre 1684; MC/RE/VII/4
    - Constitution par le roi à Robert Le Ginvre de Gourjanson., 6 septembre 1684; MC/RE/VII/4
    - Constitution par le roi à Marie Plotte., 6 septembre 1684; MC/RE/VII/4
    - Constitution par le roi à Marie Plotte., 6 septembre 1684; MC/RE/VII/4
    - Constitution par le roi à Simon Pinson., 6 septembre 1684; MC/RE/VII/4
    - Constitution par le roi à Mathurin Millon., 6 septembre 1684; MC/RE/VII/4
    - Constitution par le roi à Pierre Le Prestre., 6 septembre 1684; MC/RE/VII/4
    - Transport de Pierre Croquet sur Hector Mermier., 9 septembre 1684; MC/RE/VII/4
    - Quittance de Lucas Mangeant à Anne Delarue, veuve Lièvre., 9 septembre 1684; MC/RE/VII/4
    - Remboursement par les héritiers de Faron Desforges à Honoré Desezze., 13 septembre 1684; MC/RE/VII/4
    - Constitution par le roi à François Courtois., 15 septembre 1684; MC/RE/VII/4
    - Constitution par le roi à Madeleine Courtois, veuve Delespine., 15 septembre 1684; MC/RE/VII/4
    - Constitution par le roi à Madeleine Courtois, veuve Delespine., 15 septembre 1584; MC/RE/VII/4
    - Constitution par le roi à Georges Dichant de Neufville., 15 septembre 1584; MC/RE/VII/4
    - Accord entre Geneviève Cottard, veuve Chastelain, et Jean Gante., 17 septembre 1684; MC/RE/VII/4
    - Contrat de mariage entre François Rambourg et Claude de Saint-Martin, veuve Lambert., 20 septembre 1684; MC/RE/VII/4
    - Remboursement par Charles Meunier à Marie Gibelin, veuve Hesselin., 21 septembre 1684; MC/RE/VII/4
    - Contrat de mariage entre Mathurin Poullier et Antoinette Pelletier., 24 septembre 1684; MC/RE/VII/4
    - Contrat de mariage entre Pierre Thomas et Marie Anne Legras., 24 septembre 1684; MC/RE/VII/4
    - Contrat d'apprentissage de Jean Boullanger chez Mathurin Crespy., 27 septembre 1684; MC/RE/VII/4
    - Constitution par le roi à Charles Meneult de Belleville., 28 septembre 1684; MC/RE/VII/4
    - Contrat de mariage entre Jean Fontaine et Jeanne Houllié, veuve Lantin., 29 septembre 1684; MC/RE/VII/4
    - Cession de droit par Edme Bigot d'Arsonval et sa femme, Elie Destaches et Elisabeth Destaches à Abraham Lion., 30 septembre 1684; MC/RE/VII/4
    - Transaction entre Jean-Baptiste Armand de Rohan et sa femme, et Hilaire Bobé., 1er octobre 1684; MC/RE/VII/4
    - Mainlevée par Hilaire Bobé à Jean-Baptiste Armand de Rohan., 1er octobre 1684; MC/RE/VII/4
    - Procuration de Pierre Laurent à Louis Thirut., 3 octobre 1684; MC/RE/VII/4
    - Inventaire après décès de Jean Dubouchet., 5 octobre 1684; MC/RE/VII/4
    - Contrat de mariage entre Jean Dupré et Madeleine Gosselin, veuve Olivier., 7 octobre 1684; MC/RE/VII/4
    - Marché entre Marie Labière, veuve Ledreux, et le sieur Dubois, 10 octobre 1684; MC/RE/VII/4
    - Collation déposée concernant Melchior Limon, prêtre de l'ordre de Saint-Benoît., 11 octobre 1684; MC/RE/VII/4
    - Obligation de Pierre Le Camus à Mathieu Marie Forne de Cherville., 12 octobre 1684; MC/RE/VII/4
    - Contrat d'apprentissage d'Eustache Moreau chez Antoine Lemoyne, 14 octobre 1684; MC/RE/VII/4
    - Bail par Jean Simonet et Pierre Guillot à Claude Pointier., 17 octobre 1684; MC/RE/VII/4
    - Constitution par le roi à François Verdier., 19 octobre 1684; MC/RE/VII/4
    - Constitution par le roi à Quiriau Thieriot., 19 octobre 1684; MC/RE/VII/4
    - Constitution par le roi à Jean Bobé des Monfort., 19 octobre 1684; MC/RE/VII/4
    - Constitution par le roi à Alphonse Louis de Valbelle, évêque de Saint-Omer., 19 octobre 1684; MC/RE/VII/4
    - Transport par Adrien Hurel sur Geneviève Boudet., 24 octobre 1684; MC/RE/VII/4
    - Vente de François Le Roy à son frère., 30 octobre 1684; MC/RE/VII/4
    - Testament de Pierrette Fournier, femme Legrand., 30 octobre 1684; MC/RE/VII/4
    - Procuration déposée de Georges Dehan à Delestauche-Mallard., 6 novembre 1684; MC/RE/VII/4
    - Transport par Jacques Antoine de Neuville sur Hector Mermier., 16 novembre 1684; MC/RE/VII/4
    - Obligation apportée par Anne Delailliere, veuve Crevant, à Pierre Faverolles., 18 novembre 1684; MC/RE/VII/4
    - Contrat d'apprentissage de Guillaume Bocquet chez Louis Gnimon., 21 novembre 1684; MC/RE/VII/4
    - État de compte déposé par Jacques Plastrier et Martin Gallier à Guillaume Deseve, Nicolas Ogier, et autres., 21 novembre 1684; MC/RE/VII/4
    - Contribution entre les créanciers de Jean-Baptiste d'Etampes, évêque de Marseille., 21 novembre 1684; MC/RE/VII/4
    - Quittance par Charles Maurice, créancier dans la succession de Jean-Baptiste d'Etampes évêque de Marseille., 21 novembre 1684; MC/RE/VII/4
    - Quittance par Marie Fontaine, créancière dans la succession de Jean-Baptiste d'Etampes évêque de Marseille., 21 novembre 1684; MC/RE/VII/4
    - Quittance par Marie Blaiseau, créancière dans la succession de Jean-Baptiste d'Etampes évêque de Marseille., 21 novembre 1684; MC/RE/VII/4
    - Quittance par Martin Duchemin, créancier dans la succession de Jean-Baptiste d'Etampes évêque de Marseille., 21 novembre 1684; MC/RE/VII/4
    - Quittance par Edme Brayer, créancier dans la succession de Jean-Baptiste d'Etampes évêque de Marseille., 21 novembre 1684; MC/RE/VII/4
    - Quittance par Claude Deville, créancier dans la succession de Jean-Baptiste d'Etampes, évêque de Marseille., 21 novembre 1684; MC/RE/VII/4
    - Quittance par Étienne d'Ivry, créancier dans la succession de Jean-Baptiste d'Etampes, évêque de Marseille., 21 novembre 1684; MC/RE/VII/4
    - Quittance par Henri Bouille, créancier dans la succession de Jean-Baptiste d'Etampes, évêque de Marseille., 21 novembre 1684; MC/RE/VII/4
    - Quittance par Joseph Olivier, créancier dans la succession de Jean-Baptiste d'Etampes, évêque de Marseille., 21 novembre 1684; MC/RE/VII/4
    - Quittance par Richard Lasnon, créancier dans la succession de Jean-Baptiste d'Etampes, évêque de Marseille., 21 novembre 1684; MC/RE/VII/4
    - Quittance par Guillaume Désiré, créancier dans la succession de Jean-Baptiste d'Etampes, évêque de Marseille., 21 novembre 1684; MC/RE/VII/4
    - Quittance par Guillaume Contant, créancier dans la succession de Jean-Baptiste d'Etampes, évêque de Marseille., 21 novembre 1684; MC/RE/VII/4
    - Quittance par Jacques Plastrier, créancier dans la succession de Jean-Baptiste d'Etampes, évêque de Marseille., 21 novembre 1684; MC/RE/VII/4
    - Quittance par Louis Deschamps, créancier dans la succession de Jean-Baptiste d'Etampes, évêque de Marseille., 21 novembre 1684; MC/RE/VII/4
    - Quittance par Geneviève Lemarchand, créancier dans la succession de Jean-Baptiste Destampes, évêque de Marseille., 21 novembre 1684; MC/RE/VII/4
    - Quittance par Nicolas Tabary, créancier dans la succession de Jean-Baptiste d'Etampes, évêque de Marseille., 21 novembre 1684; MC/RE/VII/4
    - Quittance par Jean-Baptiste de Falentin, créancier dans la succession de Jean-Baptiste d'Etampes, évêque de Marseille., 21 novembre 1684; MC/RE/VII/4
    - Quittance par Étienne Vocher, créancier dans la succession de Jean-Baptiste d'Etampes, évêque de Marseille., 21 novembre 1684; MC/RE/VII/4
    - Quittance par Antoine La Roche, créancier dans la succession de Jean-Baptiste d'Etampes, évêque de Marseille., 21 novembre 1684; MC/RE/VII/4
    - Quittance par François Lemaistre, créancier dans la succession de Jean-Baptiste d'Etampes, évêque de Marseille., 21 novembre 1684; MC/RE/VII/4
    - Quittance déposée par M. Thomin, créancier dans la succession de Jean-Baptiste d'Etampes, évêque de Marseille., 21 novembre 1684; MC/RE/VII/4
    - Quittance par Guillaume Bornu, créancier dans la succession de Jean-Baptiste d'Etampes, évêque de Marseille., 21 novembre 1684; MC/RE/VII/4
    - Quittance par François Audibert, créancier dans la succession de Jean-Baptiste d'Etampes, évêque de Marseille., 21 novembre 1684; MC/RE/VII/4
    - Quittance par Jean Cardou, créancier dans la succession de Jean-Baptiste d'Etampes, évêque de Marseille., 21 novembre 1684; MC/RE/VII/4
    - Quittance par Guillaume Petit, créancier dans la succession de Jean-Baptiste d'Etampes, évêque de Marseille., 21 novembre 1684; MC/RE/VII/4
    - Quittance par Artus [?], créancier dans la succession de Jean-Baptiste d'Etampes, évêque de Marseille., 21 novembre 1684; MC/RE/VII/4
    - Quittance par Antoine Yon, créancier dans la succession de Jean-Baptiste d'Etampes, évêque de Marseille., 21 novembre 1684; MC/RE/VII/4
    - Quittance par Catherine Souart, veuve Lisle, créancier dans la succession de Jean-Baptiste d'Etampes, évêque de Marseille., 21 novembre 1684; MC/RE/VII/4
    - Quittance par Marie Husson, veuve Thibert, créancier dans la succession de Jean-Baptiste d'Etampes, évêque de Marseille., 21 novembre 1684; MC/RE/VII/4
    - Quittance par Bernarde Gamand, veuve Savarry, créancier dans la succession de Jean-Baptiste d'Etampes, évêque de Marseille., 21 novembre 1684; MC/RE/VII/4
    - Quittance par François Lepage, créancier dans la succession de Jean-Baptiste d'Etampes, évêque de Marseille., 21 novembre 1684; MC/RE/VII/4